臺灣屏東地方法院刑事判決　　　　　　　　　　　　　九十三年度訴字第六九一號
　　公　訴　人　臺灣屏東地方法院檢察署檢察官
　　被　　　告　甲○○
右列被告因違反毒品危害防制條例案件，經檢察官提起公訴（九十三年度毒偵字第一
四三五號）暨聲請併案審理（臺灣高雄地方法院檢察署九十三年毒偵字第三三八四號
），本院改簡式審判程序審理，判決如左：
    主  文
甲○○連續施用第一級毒品，累犯，處有期徒刑壹年。扣案之注射針筒貳支，均沒收
。
    事  實
一、甲○○曾因違反戡亂時期肅清煙毒條例、麻醉藥品管理條例、分別經臺灣高等法
    院高雄分院、本院判處有期徒刑三年六月、四月確定，合併應執行有期徒刑三年
    八月確定，又陸續因搶奪、竊盜、違反毒品危害防制條例案件，經本院分別判處
    有期徒刑七月、四月、九月確定入獄執行，其間曾假釋出獄付保護管束，嗣因違
    反保護管束情節重大，經法院撤銷假釋入獄服殘餘刑期，甫於民國九十二年八月
    二十一日縮短刑期執行完畢出獄。復因施用毒品案件，經本院裁定送觀察、勒戒
    後，經評定認為無繼續施用毒品之傾向，經臺灣屏東地方法院檢察署檢察官於八
    十七年八月二十日以八十七年度偵字第一六九二號、八十七年度偵字第二二四三
    號、八十七年度偵字第二三六九號為不起訴處分確定。又於八十九年間再度施用
    毒品案件，經本院裁定送觀察、勒戒後，經評定認為有繼續施用毒品之傾向，經
    臺灣屏東地方法院檢察署檢察官提起公訴及聲請強制戒治，刑責部分經本院於九
    十年七月三十日以九十年度訴字第三二一號判處有期徒刑九月確定；而強制戒治
    部分，經本院裁定令入戒治處所施以強制戒治，因其戒治成績經評定為合格而經
    本院裁定停止戒治，所餘戒治期間交付保護管束，保護管束並於九十一年五月十
    九日期滿。詎仍不知悔改，於前開強制戒治執行完畢後五年內，復基於施用第一
    級毒品海洛因之概括犯意，自九十三年三月一日起，迄九十三年六月二十六日中
    午十二時許，在屏東縣萬丹鄉○○村○○路三一之八號住處，以每日施用一次之
    頻率，將海洛因摻水以針筒注射血管之方式，連續施用第一級毒品海洛因多次。
    嗣於九十三年六月十五日上午九時許，在屏東縣麟洛鄉○○村○○道路為警所查
    獲；及九十三年六月二十六日十六時十五分許，在高雄縣大寮鄉萬客隆後方立德
    路為警所查獲，並扣得其所有預備供施用海洛因使用之注射針筒二支。
二、案經屏東縣警察局屏東分局報告臺灣屏東地方法院檢察署檢察官偵查起訴暨高雄
    縣警察局鳳山分局報告臺灣高雄地方法院檢察署檢察官移送併辦。
    理  由
一、訊據被告甲○○對右揭時、地連續施用第一毒品海洛因之事實坦承不諱，並有被
    告所有供預備施用海洛因使用之注射針筒二支扣案足稽，且被告於九十三年六月
    十五日上午十時許及同年月六月二十六日十七時四十三分許，分別為警採集其尿
    液送驗結果，均呈嗎啡陽性反應，有屏東縣衛生局煙毒及麻醉藥品類委託檢驗結
    果通知書（見屏東縣警察局屏東分局警卷第十頁）、高雄縣政府衛生局煙毒尿液
    檢驗成績書（見臺灣高雄地方法院檢察署九十三年度毒偵字第三三八四號卷第十
    頁）及高雄醫學大學附設中和紀念醫院濫用藥物尿液檢驗報告（見臺灣高雄地方
    法院檢察署九十三年度毒偵字第三三八四號卷第二八頁）各一紙在卷可稽，堪認
    被告自白與事實相符。又被告前因施用毒品案件，經本院裁定送觀察、勒戒後，
    經評定認為無繼續施用毒品之傾向，經臺灣屏東地方法院檢察署檢察官於八十七
    年八月二十日以八十七年度偵字第一六九二號、八十七年度偵字第二二四三號、
    八十七年度偵字第二三六九號為不起訴處分確定。又被告再度於八十九年間因施
    用毒品案件，經本院裁定送觀察、勒戒後，經評定認為有繼續施用毒品之傾向，
    經臺灣屏東地方法院檢察署檢察官提起公訴及聲請強制戒治，刑責部分經本院於
    九十年十月七月三十日以九十年度訴字第三二一號判處有期徒刑九月確定；而強
    制戒治部分，經本院裁定令入戒治處所施以強制戒治，因其戒治成績經評定為合
    格而經本院裁定停止戒治，所餘戒治期間交付保護管束，保護管束並於九十一年
    五月十九日期滿。詎仍不知知悔改，於前開強制戒治執行完畢後五年內，再犯毒
    品危害防制條例第十條第一項之罪，有臺灣高等法院被告全國前案紀錄表及臺灣
    屏東地方法院檢察署刑案資料查註資料紀錄表各一份在卷可憑。是本件事證明確
    ，被告犯行洵堪認定。
二、核被告甲○○所為，係犯毒品危害防制條例第十條第一項之施用第一級毒品罪。
    被告持有第一級毒品海洛因之低度行為，應為施用之高度行為所吸收，不另論罪
    。又被告先後多次施用第一級毒品海洛因之犯行，時間緊接，所犯構成要件相同
    ，顯係基於概括之犯意反覆為之，為連續犯，應依刑法第五十六條規定，論以一
    罪，並加重其刑。又被告曾因違反戡亂時期肅清煙毒條例、麻醉藥品管理條例、
    分別經臺灣高等法院高雄分院、本院判處有期徒刑三年六月、四月確定，合併應
    執行有期徒刑三年八月確定，又陸續因搶奪、竊盜、違反毒品危害防制條例案件
    ，經本院分別判處有期徒刑七月、四月、九月確定入獄執行，其間曾假釋出獄付
    保護管束，嗣因違反保護管束情節重大，經法院撤銷假釋入獄服殘餘刑期，於九
    十二年八月二十一日縮短刑期執行完畢出獄，有臺灣高等法院被告全國全案紀錄
    表及臺灣屏東地方法院檢察署刑案資料查註紀錄表各一份在卷可考，其於執行完
    畢後五年內，再犯本件有期徒刑以上之刑之罪，為累犯，應依刑法第四十七條規
    定加重其刑。爰審酌被告前因施用毒品犯行，甫經觀察、勒戒、強制戒治後，仍
    故態復萌，再施用毒品不輟，無視於毒品對於自身健康之戕害及國家對於杜絕毒
    品犯罪之禁令，惡性非輕，並審酌被告施用毒品之次數、犯後坦承犯行，態度尚
    佳等一切情狀，量處如主文所示之刑。扣案之注射針筒二支，均係被告所有，且
    係供其預備施用海洛因所使用之工具，業據被告於本院審理時供明在卷，應依刑
    法第三十八條第一項第二款之規定沒收之。
三、至於被告九十三年六月二十六日十六時十五分許，在高雄縣大寮鄉萬客隆後方立
    德路為警所查獲，經警採集其尿液送驗結果，亦同時呈安非他命陽性反應，有高
    雄縣政府衛生局煙毒尿液檢驗成績書及高雄醫學大學附設中和紀念醫院濫用藥物
    尿液檢驗報告各一紙存卷可參，被告是否另涉及施用第二級毒品安非他命之犯行
    ，因未據檢察官提起公訴，本院無從加以審理，自應由檢察官另行偵辦，併此敘
    明。
據上論斷，應依刑事訴訟法第二百七十三條之一第一項、第二百九十九條第一項前段
，毒品危害防制條例第十條第一項，刑法第十一條前段、第五十六條、第四十七條，
第三十八條第一項第二款，判決如主文。
中      華      民      國    九十三    年      十      月     十三     日
                                臺灣屏東地方法院刑事第三庭
                                    法  官  楊萬益
右正本證明與原本無異。
如不服本判決應於收受本判決送達後十日內向本院提出上訴書狀，其未敘述上訴理由
者，並得於提起上訴後十日內向本院補提理由書狀（均須按他造當事人之人數附繕本
 ）「切勿逕送上級法院」
                                    書記官  呂坤宗
中    華    民    國     九十三      年      十      月       十三      日
附錄論罪科刑之法條︰
毒品危害防制條例第十條
施用第一級毒品者，處六月以上五年以下有期徒刑
施用第二級毒品者，處三年以下有期徒刑。
